# BT账务处理

提问人：大葱拌牛肉 时间：2016-05-15 08:57:58
企业承接政府BT项目，企业对此项目对政府负责，招投标也都由企业负责，建成后移交给政府，本企业不提供建筑劳务。请问在这种情况下，企业付给施工单位的工程款，应该借 工程施工，还是借 在建工程，或者是其他的科目？

回答人：chenyiwei
此时虽然本企业不直接提供建造服务，但仍应作为该项目的首要义务人按建造合同模式确认收入和结转成本。因此应借记工程施工。

提问人：kxcpa 时间：2017-08-26 18:07:13
您好陈版，实务中遇到未提供建造服务的BT项目公司账务处理问题，我们认为您的意见比较合理，与企业所在地监管部门沟通后坚持要求基于谨慎仍按证监会相关解答和意见处理。因相关规定不够明确，想请教您：1.公司与建设方（联合体成员）合同约定按财政审计投资额的一定比例（例如 90 ％）结算，请问差额 10 ％应在哪个时间确认收益（在建设期至回购期前、在建设期至回购期结束、回购期开始至结束、还是项目验收日一次确认 ）？ 应计入营业收入还是投资收益？ 2. BT协议约定，回购款=经审计确认的投资额+投资回报+利息，投资回报是经审计投资额的固定比例（例如 12 ％），该投资回报应在哪个时间确认收益？ 3.回购期前的管理人员工资等支出计入其他非流动资产或长期应收款科目归集还是直接计入当期费用？

回答人：chenyiwei
1 、应当是建设期内逐步确认，这是公司提供管理服务的对价。确认营业收入。 2 、如果不能确认建造收入，则只能在回购期间确认。 3 、应直接计入损益，与建设期间确认的管理服务（上述 1 中的差价收益）配比。

提问人：呼叫帮助 时间：2017-10-11 13:01:56
实务中遇到未提供建造服务的BT项目公司账务处理问题，监会相关解答和意见处理与您的回复存在差异，陈版您会计师事务所是按哪种方式处理的？

回答人：chenyiwei
我们倾向于“只要是主要责任人就确认收入和成本”。这个问题在最近几年也和证监会会计部沟通过，仍有讨论和修改空间。

提问人：呼叫帮助 时间：2017-12-05 16:38:45
甲公司为游乐园，乙公司为游乐项目施工方，双方签订合作协议约定在合作期限内，乙方提供相关游乐项目设备享有门票分成的权利，甲方负责收取门票费用与日常经营，合作结束后项目上的材料由乙方收回。收回后材料若可以再利用的，乙方会继续用到别的项目上去。在这种模式下，双方没有另外成立一个项目公司。 请问乙方在这种情况下，乙方在建设阶段和经营阶段如何核算？是否能够适用BOT部分条款？

回答人：chenyiwei
如果预计合作到期时设备的可收回金额仍重大，则不适用BOT，可以按租赁处理。如果只有门票分成的，属于或有租金，应按经营租赁处理。